【裁判字號】    90,自,7
【裁判日期】    900718
【裁判案由】    詐欺
【裁判全文】
臺灣屏東地方法院刑事判決                                九十年度自字第七號
    自  訴  人  信全交通
    法定代理人  丁○○
    自訴代理人  乙○○
    被      告  甲○○
右列被告因詐欺案件，經自訴人提起自訴，本院判決如左：
    主  文
甲○○意圖為自己不法之所有，以詐術使人將本人之物交付，處有期徒刑柒月。
    事  實
一、緣車牌號碼ＪＯ－九二九號之營業用大貨車原為丙○○所有，並靠行於信全交通
    事業有限公司（以下簡稱「信全公司」），而甲○○則為丙○○之受僱人，擔任
    司機駕駛前開營業用大貨車。
二、民國八十四年間，丙○○將前開車輛售予靠行之「信全公司」以抵償其積欠「信
    全公司」之債務。甲○○得知此事後，明知自己經濟狀況不佳，有預支薪水之情
    形，顯無償債能力，亦無償還債務之意，竟意圖為自己不法之所有，隱瞞經濟實
    況，而於八十四年十二月間，經由不知情之丙○○介紹，向「信全公司」表示欲
    獨立營業，而購買該車號ＪＯ－九二九號之營業用大貨車，約定總價金為新台幣
    （下同）一百二十四萬八千元，以分期付款方式給付，並由甲○○簽發票面金額
    各為五萬二千元之本票二十四紙交予「信全公司」（其中首四期之本票票款係用
    以繳交丙○○所欠之稅捐及保險費）收執，使「信全公司」之負責人丁○○陷於
    錯誤而將該車交付予被告使用，惟該車因屬營業用大貨車須靠行，且甲○○尚未
    付清價款，故該車仍登記為「信全公司」所有。甲○○於取得該車後，僅給付首
    二期票款後，即將車駛往他處營業，不告而別，經「信全公司」以存證信函催告
    並分別於八十五年委請戊○○、於八十六年初委請己○○二人查訪該車下落，均
    不見縱跡，迄今已有五年餘。且丙○○於使用該車期間，一再違反道路交通管理
    處罰條例受罰而未繳罰款，亦未繳納稅負及保險費，合計高達五十八萬九千一百
    八十三元。嗣因甲○○將該車送往彰化縣二水鄉福全汽車修理廠修理，經汽車修
    理廠通知「信全公司」取回始知上情。
    理  由
一、訊據被告甲○○固坦承有於前開時、地向自訴人購車，並簽發本票予自訴人供擔
    保，迄今仍未繳清車款、罰款及稅金等事實，惟矢口否認有何詐欺犯行，辯稱：
    伊一直在中部開車工作，未付清購車款乃因「後來賺得不多」所致，並沒有詐騙
    自訴人之意思云云。惟查：右揭事實業據自訴人之法定代理人丁○○指訴綦詳，
    復核與證人丙○○、戊○○、己○○證述之情節相符，且有本票影本二十紙、稅
    費歷史表、違規紀錄表、存證信函、福全汽車修理廠修車費用表影本各一紙在卷
    可憑。雖被告以前揭情詞為辯，然其於購車前，經濟情況即已不佳，且有向僱用
    人丙○○預支薪水之情形；購車後又僅繳付兩期車款，旋不告而別，逕自駕駛該
    車改往他處工作，經自訴人寄發存證信，並委人尋找，均置之不理，迄今已有五
    年餘；更有甚者，此車輛在被告使用期間，竟積欠罰款、稅金高達五十八萬九千
    一百八十三元之多；於本院審理中，又一再表示願先繳清罰款再分期償還購車款
    ，惟均未實踐其承諾，足見其於行為時，有詐欺之故意及不法所有之意圖甚明，
    其所辯顯不足採，本件事證明確，被告犯行洵堪認定，應依法論科。
二、核被告所為係犯刑法第三百三十九條第一項之詐欺取財罪。茲審酌被告所詐得之
    財物為價值百萬元之營業用貨車、對自訴人所生之損害程度、犯罪之動機、手段
    ，並無前科、犯後態度尚稱良好等一切情狀，爰量處如主所示之刑，以資懲儆。
據上論斷，應依刑事訴訟法第二百九十九條第一項前段、第三百四十三條，刑法第三
百三十九條第一項，罰金罰鍰提高標準條例第一條前段，判決如主文。
中      華      民      國      九十      年      七      月    十八    日
                                      臺灣屏東地方法院刑事第一庭
                                          法  官  王以齊
右正本證明與原本無異。
對於本判決如有不服應於收受送達後十日內向本院提出上訴書狀上訴於台灣高等法院
高雄分院並按他造當事人之人數附具繕本。
                                          書記官   林天化
中      華      民      國      九十      年      七      月    二十    日
附錄本判決論罪科刑法條：
刑法第三百三十九條第一項
意圖為自己或第三人不法之所有，以詐術使人將本人或第三人之物交付者，處五年以
下有期徒刑、拘役或科或併科一千元以下罰金。


司法院資訊處製作；財團法人民間司法改革基金會備份。
